# 关于 FVOCI 确认递延所得税负债的问题.

提问人：lu760314 时间：2019-01-22 10:12:20
请教陈版：
在新金融工具准则下，如一资产计入 FVOCI 项下：
（ 1 ）该资产为债务工具，如成本为 100 ，公允价值为 102 ，减值为 3 。则考虑递延所得税负债如下：
借：其他综合收益 1.25
借：所得税费用 -0.75
贷：递延所得税负债 0.5
这种处理方式是否恰当？
（ 2 ）该资产为权益工具，如成本为 100 ，公允价值为 102 ，则考虑递延所得税负债如下：
借：其他综合收益 0.5
贷：递延所得税负债 0.5
如该资产以公允价值 102 被处置，则上笔分录反向处理。因该权益工具的处置收益不能被计入损益，但根据企业所得税法的相关规定，该处置收益需计入应纳税所得额，则会存在缴纳企业所得税计入当期损益，但处置收益不被计入损益的情况。这种处理方式是否恰当？

回答人：chenyiwei
1 、你对两种情况的处理意见基本合理。
2 、处置 FVOCI 权益工具投资时，应反向冲回原确认的递延所得税负债，贷记其他综合收益；确认当期应交所得税时，借记其他综合收益，贷记应交税费。这样最终转入未分配利润的其他综合收益金额是扣税后的净额。

提问人：Alisa_wang 时间：2019-04-02 15:14:11
陈老师，您好
1 、在执行新金融工具准则期初数调整时，由成本法变为公允价值时，是否相应调整递延所得税资产或负债？
2 、如果指定为公允价值变动计入其他综合收益的金融资产，公允价值变动确认了递延所得税资产，但最终不会转入损益，此部分金融资产最终处置时，递延所得税资产或负债也无法计入所得税费用，如果与当期所得税费用匹配？最终处置时，是否此部分递延所得税资产或负债形成的其他综合收益变动将转入所得税费用中？

回答人：chenyiwei
1 、需要调整。 2 、也是转入其他综合收益，最终转入留存收益，不影响所得税费用。